臺灣彰化地方法院刑事判決　　　　　　　　　　　　　九十一年度易字第二七八號
　　公　訴　人　臺灣彰化地方法院檢察署檢察官
　　被　　　告　乙○○
右列被告因贓物案件，經檢察官提起公訴（九十一年度偵字第三二號），本院判決如
左：
    主  文
乙○○收受贓物，處有期徒刑月，如易科罰金，以佰元折算壹日。
    事  實
一、乙○○明知綽號「阿志」之某不詳姓名年籍成年男子所使用之車牌號碼ＭＲ─四
    九八一號自小客車係來路不明之贓物（為甲○○所有，於民國九十年十月十二日
    下午一時許，在彰化縣員林鎮田中巷三十之十六號前失竊），竟仍基於收受贓物
    之犯意，於九十年十月中旬某日（起訴書誤載為同年十月上旬某日），在彰化縣
    員林鎮「黃金帝國遊藝場」前，向綽號「阿志」之男子借得上開車輛供己使用。
    嗣於同年十月二十一日凌晨二時五十分許，乙○○駕駛上開車輛行經雲林縣西螺
    鎮○○里○○路五十八號前路邊停車休憩時，為警盤檢而查獲上情，並扣得綽號
    「阿志」之男子所有連同上開車輛交付予乙○○使用之汽車鑰匙一支。
二、案經雲林縣警察局西螺分局報請臺灣雲林地方法院檢察署檢察官呈請臺灣高等法
    院檢察署令轉臺灣彰化地方法院檢察署檢察官偵查起訴。
    理  由
一、訊據被告乙○○固坦承於右開時、地向綽號「阿志」之男子借用上開車輛，並於
    前開時、地路邊停車休憩時，為警查獲之事實不諱，惟矢口否認涉有贓物犯行，
    辯稱：伊借用上開車輛時並不知係贓車云云。惟查上開車輛係被害人甲○○所有
    ，於九十年十月十二日下午一時許，在彰化縣員林鎮田中巷三十之十六號前失竊
    ，業據被害人甲○○於警訊時指述明確，並有車輛竊盜查詢車輛認可資料、贓物
    認領保管單各一份、車輛照片一幀在卷可稽，則上開車輛確係失竊之贓物，殆無
    疑義。次查上開車輛雖係舊車，惟仍可使用，其殘餘價值尚約新臺幣五萬元，已
    據被害人甲○○於警訊時陳述甚詳，而被告與綽號「阿志」之男子僅相識一、二
    週，被告並不知綽號「阿志」之真實姓名、年籍、住所及聯絡方式等情，亦經被
    告於偵查、本院審理中供述在卷，則上開車輛若係來源清楚，依被告與出借人之
    關係及一般正常車輛使用借貸習慣、經驗觀之，出借人應會採取確保本身權益之
    措施，或約定明確之歸還時間、地點，或互留通訊聯絡資料以便聯繫還車事宜，
    或縮短借車期限等不一而足。然本件被告與出借人即綽號「阿志」之男子竟未約
    定明確之歸還時間、地點，亦未互留通訊聯繫方式，僅隨口表示若欲還車即至上
    開遊藝場歸還云云，使歸還上開輛時間遙遙無期，實有悖於常情，從而，被告就
    上開車輛來源非屬正當應有認識。參以被告於本院審理中供稱：借用上開車輛時
    ，未向綽號「阿志」之男子索取上開車輛證件等語，益徵被告主觀上對於上開車
    輛有贓物之認知。綜上所述，被告所辯，顯係事後卸責之詞，不足採信。本件事
    證明確，被告犯行洵堪認定，應依法論科。
二、核被告所為，係犯刑法第三百四十九條第一項之收受贓物罪。爰審酌被告之品行
    、犯罪之動機、目的、手段、對被害人所生之危害及其犯罪後猶飾詞卸責，不知
    悔改等一切情狀，量處如主文所示之刑，並諭知易科罰金之折算標準，以資懲儆
    。扣案之汽車鑰匙一支，並非被告所有，已據被告供明無誤，爰不予宣告沒收，
    附此敘明。
據上論斷，應依刑事訴訟法第二百九十九條第一項前段，刑法第三百四十九條第一項
、第四十一條第一項前段，罰金罰鍰提高標準條例第一條前段、第二條，判決如主文
。
本案經檢察官陳燕瑩到庭執行職務。
中      華      民      國    九十一    年      四      月     十七     日
                                臺灣彰化地方法院刑事第三庭
                                    法      官  陳  連  發
右正本證明與原本無異。
如不服本判決，應於判決送達後十日內向本院提出上訴狀( 須附繕本 )。
告訴人或被害人對於判決如有不服具備理由請求檢察官上訴者，其上訴期間之計算係
以檢察官收受判決正本之日期為準。
                                   法院書記官  張  木  松
中      華      民      國    九十一    年      四      月     十七     日
附錄論罪法條：刑法第三百四十九條第一項。
刑法第三百四十九條
收受贓物者，處三年以下有期徒刑、拘役或五百元以下罰金。
搬運、寄藏、故買贓物或為牙保者，處五年以下有期徒刑、拘役或科或併科一千元以
下罰金。
因贓物變得之財物，以贓物論。
